【裁判字號】    98,交聲,282
【裁判日期】    981030
【裁判案由】    聲明異議
【裁判全文】
臺灣臺南地方法院交通事件裁定     98年度交聲字第282號
移送機關    交通部公路總局嘉義區監理所麻豆監理站
異議人即
受處分人    甲○○
上列受處分人因違反道路交通管理處罰條例案件，對於交通部公
路總局嘉義區監理所麻豆監理站民國98年2月24日所為之裁決處
分（處分案號：麻監裁罰字第裁75-N00000000號），聲明異議，
本院裁定如下：
    主  文
異議駁回。
    理  由
一、原處分意旨略以：異議人即受處分人甲○○（下稱異議人）
    駕駛牌照號碼K8-0492號自用一般小客車，於民國（下同）
    98年1月22日上午9時35分在高雄縣美濃鎮○○路○段49巷口
    ，因駕駛行經有燈光號誌管制之交岔路口闖紅燈，遭警製單
    舉發，嗣經交通部公路總局嘉義區監理所麻豆監理站（下稱
    移送機關）依道路交通管理處罰條例第53條第1項及第63條
    第1項第3款（原裁決書漏載第1項第3款）等規定，裁處罰鍰
    新台幣2,700元，並記違規點數3點。
二、本件聲明異議意旨略以：異議人於上開時、地駕駛小客車由
    旗山往六龜方向行駛，行經美濃鎮○○路○段49巷口時在前
    100公尺就可以看見警車在49巷口等紅燈，試問在此情形下
    ，異議人怎可能闖紅燈？惟當異議人駕車行經該巷口後，警
    車尾隨在後並將異議人攔停，說異議人闖紅燈予以開單，異
    議人一再辯解，然而警員態度惡劣，恐嚇異議人若不簽名即
    加開不服取締或帶回警局，因當時車上有老人、小孩，異議
    人在害怕之餘，不得不在舉發通知單上簽名。又異議人竟在
    舉發通知單上代替主管簽名，可見該員警之態度獨裁，未依
    法行事。為此，提出聲明異議等語。
三、按汽車駕駛人，行經有燈光號誌管制之交岔路口闖紅燈者，
    處以新臺幣1,800元以上5,400元以下罰鍰；並記違規點數3
    點；道路交通管理條例第53條第1項及第63條第1項第3款分
    別定有明文。
四、經查：
  (一)異議人遭警攔停舉發，於98年1月22日上午9時35分，駕駛車
    牌號碼K8-0492號自用一般小客車，在高雄縣美濃鎮○○路
    ○段49巷口，闖紅燈直行，有高雄縣政府警察局98年1月22日
    高警交字第N00000000號舉發違反道路交通管理事件通知單1
    份附卷可稽。
  (二)異議人雖辯稱於上開時間行經在高雄縣美濃鎮○○路○段49
    巷口，並無闖紅燈之行為云云，然異議人於上揭時、地，駕
    駛上開車輛行經前揭路口時，遇紅燈未停仍直行等情，業據
    證人即舉發警員邱學松於本院98年4月7日訊問時，到庭具結
    證稱：「（問：本件是否你舉發，情形如何？）是我舉發的
    。」、「（問：本件舉發經過為何？）本件是我於98年1月
    22日執行巡邏勤務，我與另一巡佐劉永熙一同於中興路2段
    客家莊前，我們看到異議人闖紅燈，我們當時鳴笛請他停車
    ，但他仍繼續行駛約在兩百公尺我們將他攔下。當時我們曾
    經告知他在中興路49巷口闖紅燈，當時當事人曾經問我們是
    否可以開輕一點的法條，但我並未加理會，仍繼續開我的紅
    單；開完單要他簽名時，當事人才說他沒有闖紅燈，因為異
    議人拒絕簽名，我就告知他如不服可以向監理站申訴，但事
    後異議人還是有簽名，我有將告發單交給他。」、「（問：
    對異議人之姓名為甲○○，你們在舉發單上係寫侯丰明有何
    意見？）應是誤載。」、「（問：你在舉發本案之前，當時
    你在異議人車輛何方向？）我是在異議人車輛之左前方，我
    係停在客家莊要轉客家莊的巷口處。」、「（問：對異議人
    提出你們之警車的位置相片有何意見？）應該是在該照片之
    紅綠燈再往照片上方前方的30公尺處，與異議人的方向係不
    同方向的。」、「（問：異議人的車輛過來之前是否可以看
    到你們的車輛？）可以看到。」等語在卷（見是日之訊問筆
    錄）。按證人邱學松乃為移送機關所認定異議人有前開違規
    行為之證人，伊已到庭在本院法官面前以言詞供述異議人有
    前開違規事實，並已就當時執勤所處位置、異議人行駛路徑
    及闖紅燈過程等情節詳述具體明確，且證人邱學松為依法執
    行勤務之員警，與異議人毫無怨懟，衡情當無自陷偽證罪而
    構詞誣賴異議人之理；況異議人亦於本院98年4月7日調查時
    陳稱並不曉得當日是否沒有闖紅燈之行為等語在卷（見是日
    之訊問筆錄），因此，於本件卷存證據資料內並無任何積極
    證據足以證明證人邱學松上開證述係屬虛偽，本院自不得僅
    以證人邱學松為本件開單舉發異議人之員警而全盤抹煞伊所
    具有之證人資格，從而，本院由伊上開證述已得有異議人確
    有上開違規行為之心證，是異議人前開所辯，實不足採，異
    議人之上述違規事實，應堪認定。
  (三)另異議人陳稱本件舉發通知單上「主管職名章」欄之簽名由
    證人邱學松代簽一節，雖為證人邱學松所不爭執（見本院98
    年4月7日訊問筆錄），然此一情事與異議人是否有違規闖紅
    燈之行為無涉，且證人邱學松是否代主管簽名之權責，係屬
    舉發機關內部問題，並不影響該舉發通知單對外發生效力，
    因此，亦難據此而為異議人有利之認定。
  (四)另按警方取締交通違規事件，其以照相方式取證者，固足為
    違規之證明，惟警員當場舉發者，舉發之員警本身之目睹、
    耳聞，亦為違規人違規之證明，非必所有之違規事件，均需
    有照相方足為違規之證據。況警察執行勤務，事項繁瑣，且
    違規情形一過即逝，並非長期存在，何能要求警察必備有照
    相機取證？是本件縱無舉發照片為佐證，然異議人之違規行
    為既經證人邱學松具結證述明確，且其所述內容並無何矛盾
    或違背經驗法則之處，自得為本院判斷之依據，併此敘明。
五、綜上所述，依據證人邱學松之證言，異議人於前揭時、地有
    駕車闖紅燈之違規事實，應堪認定。則移送機關據以援引道
    路交通管理處罰條例第53條第1項、第63條第1項第3款及違
    反道路交通管理事件統一裁罰基準表等規定，裁處異議人罰
    鍰新台幣2,700元，並記違規點數3點，核無違誤或不當；從
    而，本件異議為無理由，應予駁回。
六、據上論斷，應依道路交通管理處罰條例第87條第2項、道路
    交通案件處理辦法第19條，裁定如主文。
中    華    民    國    98    年    10    月    30    日
                     交通法庭   法  官   陳淑勤
以上正本證明與原本無異。
如不服本裁定，應於送達後5日內，向本院提出抗告狀。
                                書記官   謝國欽
中    華    民    國    98    年    10    月    30    日


司法院資訊處製作；財團法人民間司法改革基金會備份。
